【裁判字號】    89,訴,649
【裁判日期】    890505
【裁判案由】    懲治走私條例
【裁判全文】
臺灣高雄地方法院刑事判決                          八十九年度訴字第六四九號
    公  訴  人  臺灣高雄地方法院檢察署檢察官
    被      告  甲○○
右列被告因懲治走私條例案件，經檢察官提起公訴（八十九年度偵字第四０八０號）
，本院判決如左：
    主  文
甲○○販賣未貼專賣憑證之菸類，處拘役參拾日，如易科罰金，以參佰元折算壹日。
如附表所示未貼專賣憑證之菸類玖仟參佰肆拾包及其商標包裝紙，均沒收。
    事  實
一、甲○○為位於高雄市○○路一六一號「南益號雜貨店」之負責人，於民國八十九
    年二月十日下午二時許，明知不詳姓名之成年男子至其位於高雄市○○區○○街
    七巷十六號住處，以每包新台幣（下同）三十元價格兜售之如附表所示之洋菸，
    均係不得販賣之未貼專賣憑證之菸類，竟意圖販賣營利，以上開價格販入，並擬
    載運至上開「南益號雜貨店」，以每包三十五元出售予不特定人，惟尚未搬運售
    出之際，即於八十九年二月十四日中午十二時三十分許，在上開住處為警查獲，
    並當場扣得如附表所示之未貼專賣憑證之洋菸九千三百四十包。
二、案經內政部警政署高雄港務警察所移送台灣高雄地方法院檢察署偵查起訴。
    理  由
一、右揭犯罪事實，業據被告甲○○自警訊迄本院審理時供承不諱，復有高雄港務警
    察所搜索扣押證明筆錄、嫌疑貨品扣押單各一紙、現場照片二張附卷可稽，及為
    警當場查獲未貼專賣憑證之洋菸，扣押於台灣省菸酒公賣局高雄分局，所出具之
    查獲違反臺灣省內菸酒專賣暫行條例扣押物品表一紙在卷可憑，事證明確，被告
    之犯行洵堪認定。
二、按台灣省內菸酒專賣暫行條例第三十七條第五款之販賣未貼專賣憑證之菸類罪，
    不以販入後復行賣出為其構成要件，如以營利為目的，將該未貼專賣憑證之菸類
    購入或賣出，有一於此，其犯罪即屬成立（七十九年度台上字第四二一七號裁判
    參照）。本件被告意圖販賣營利，販入如附表所示之未貼專賣憑證之洋菸之所為
    ，係違反台灣省內菸酒專賣暫行條例第三十條第一項之規定，應依同條例第三十
    七條第五款規定之販賣未貼專賣憑證之菸類罪處斷。公訴人於證據並所犯法條欄
    雖未引用該條文，惟犯罪事實欄業已敘明，顯為起訴效力所及，本院自得予以審
    理，附此敘明。爰審酌被告無前科紀錄，素行良好，其犯罪之所得每包洋菸利潤
    僅五元，且尚未出售，及遭查獲，情節非屬重大等一切情狀，量處如主文所示之
    刑，並諭知易科罰金之折算標準。又按台灣省內菸酒專賣暫行條例規定經查獲之
    菸酒及菸酒之商標包裝紙，沒收之，同條例第四十條第一款、第四款規定甚明，
    此項特別規定，採義務沒收主義，故凡查獲之未貼專賣憑證之菸酒，均應連同其
    商標包裝紙一併宣告沒收，方屬適法（最高法院八十八年度台上字第六二四０號
    判決發回意旨參照）。是本件扣押之如附表所示菸類九千三百四十包及其商標包
    裝紙，應依台灣省內菸酒專賣暫行條例第四十條第一款、第四款規定，宣告沒收
    。
三、公訴意旨另以：被告明知如附表所示香菸，係未貼專賣憑證之走私洋菸，竟意圖
    銷售營利，於上開時地，向不詳姓名之男子以每包三十元之價格購入，而欲以每
    包三十五元之價格售出，嗣於八十九年二月十四日中午十二時三十分許，未及售
    出，即遭警查獲，因認被告另涉懲治走私條例第第三條第三項、第一項之銷售走
    私物品未遂罪等語。
四、按司法院院解字第四○七七號解釋及本院二十五年非字第一二三號判例就販賣一
    詞所為之釋示，於法律明文規定處罰販賣者，始有其適用。「懲治走私條例」第
    三條第一項銷售走私物品罪，其所指之「銷售」，應係指「推銷售賣」而言，尚
    難認與刑法或其他刑事法令之「販賣」相同，一有「販入」行為，即成立該罪。
    本件被告於上開時地，販入如附表所示已逾公告數額之走私未稅洋菸之目的雖在
    銷售，然該洋菸於被告上開住處販入後，即被查獲，顯然尚未達於著手推銷售賣
    之要約承諾行為，係屬銷售之預備階段，而懲治走私條例並無處罰該罪之預備犯
    之規定（最高法院七十九年六月份刑事庭會議決議參照），是被告之所為，尚與
    懲治走私條例第三條第三項、第一項之銷售走私物品未遂罪有間，自難以該罪相
    繩，此部分既不能證明被告犯罪，本應為無罪判決之諭知，而公訴人於證據並所
    犯法條欄雖未述及銷售走私物品未遂罪與前開論罪科刑之販賣未貼專賣憑證之菸
    類罪之法律關係，惟依犯罪事實記載，公訴人應認二罪間有想像競合犯之裁判上
    一罪關係，爰不另為無罪之諭知，附此敘明。
據上論斷，應依刑事訴訟法第二百九十九條第一項前段，台灣省內菸酒專賣暫行條例
第三十七條第五款、第四十條第一款、第四款，刑法第十一條、第四十一條，罰金罰
鐶提高標準條例第一條前段、第二條，判決如主文。
本案經檢察官秦德進到庭執行職務。
中      華      民      國      八十九      年    五    月      五      日
                                  臺灣高雄地方法院刑事第七庭
                                      法  官    李  璧  君
右正本證明與原本無異。
如不服本判決，應於判決送達後十日內，向本院提出上訴狀。
                                      書記官    李  忠  霖
中      華      民      國      八十九      年    五    月      十      日
附錄本案論罪科刑法條全文：
台灣省內菸酒專賣暫行條例第三十七條第五款：
有左列各款行為之一者，處一年以下有期徒刑、拘役或科或併科五千元以下罰金。
五、違反第三十條之規定，販賣或轉讓未貼專賣憑證之菸類或酒類者。
附表：
┌──┬─────────────┬─────┬───┐
│編號│    未貼專賣憑證洋菸名稱  │  數量    │單位  │
├──┼─────────────┼─────┼───┤
│一  │    七星牌洋菸            │  八千    │包    │
├──┼─────────────┼─────┼───┤
│二  │    大衛杜夫牌洋菸（黑盒）│  九百九十│包    │
├──┼─────────────┼─────┼───┤
│三  │    大衛杜夫牌洋菸（白盒）│  三百五十│包    │
└──┴─────────────┴─────┴───┘


司法院資訊處製作；財團法人民間司法改革基金會備份。
